【裁判字號】    89,自,468
【裁判日期】    900416
【裁判案由】    詐欺
【裁判全文】
臺灣板橋地方法院刑事裁定                          八十九年度自字第四六八號
    自  訴  人  甲○○
    被      告  乙○○
右列被告因詐欺案件，經自訴人提起自訴，本院裁定如左：
    主  文
自訴駁回。
    理  由
一、按法院或受命法官於自訴案件第一次審判期日前訊問及調查結果，如認為案件有
    刑事訴訟法第二百五十二條至第二百五十四條之情形者，得以裁定駁回其自訴，
    同法第三百二十六條第三項定有明文。
二、本件自訴意旨略稱：被告乙○○與自訴人於七年前認識後，被告即以先友後婚為
    誘餌，其意在自訴人之錢財，在此期間，自訴人在外面流血、流和賺錢，完全提
    供被告所需三餐、衣服、繳稅及水電等使用不計其數，因被告喜新厭舊另娶他人
    ，造成自訴人受騙，被告在離去前即親書切結書，承諾為償還自訴人所有借款之
    損失，被告嗣後更否認切結書出於自願，造成自訴人求助無門，因認被告涉犯詐
    欺罪嫌云云。
三、經查，自訴人甲○○陳稱：我只希望被告還錢，被告本來要娶我，一直沒有娶我
    ，讓我跟他在一起七年，付出了很多錢，但後來被告跟別人結婚，所以，我認為
    被告在騙我。（問被告何時向你借三百萬）七年來陸續給的，因為被告沒有工作
    ，養他所花費的一切費用。被告花了我很多錢，都用在吃喝玩樂，被告騙我說要
    跟我結婚等語。訊據被告乙○○對於自訴事實堅決否認，辯稱：我有去自訴人家
    裡住，後來自訴人搬到我家住，自訴人生病我有照顧，我有出去賺錢，我們二個
    是互相幫忙。我只有吃飯、睡覺、水電等花費，沒有向自訴人借錢等語。次查，
    依被告於八十九年二月三日所寫切結書內容，大略為：乙○○真心愛甲○○，願
    意跟甲○○一起生活，一年之內公證結婚，如果一年之內甲○○不願結婚而分手
    ，乙○○願付給甲○○生活費一百五十萬元。‧‧‧，如果有意逃避，不管多少
    年還是被甲○○抓著找到，本人乙○○仍依願賠三百萬元給甲○○。綜上，顯見
    被告並無不法所有之意圖，而施用詐術使人交付財物之行為，被告所為與詐欺罪
    之構成要件明顯不符，尚不得以該罪相繩。此外，復查無其他積極證據足認被告
    有何詐欺犯行，本件應屬民事糾葛問題。是本院依訊問及調查結果，認自訴人自
    訴被告涉犯詐欺罪之本案，有刑事訴訟法第二百五十二條第十款所定犯罪嫌疑不
    足之情形甚明，揆諸前揭說明，爰裁定駁回其自訴。
據上論結，應依刑事訴訟法第三百二十六條第三項、第二百五十二條第十款，裁定如
主文。
中      華      民      國    九十      年      四      月     十六     日
                                臺灣板橋地方法院刑事第二庭
    法  官  楊  晉  佳
右正本證明與原本無異
如不服本裁定應於送達後五日內向本院提出抗告狀
                                    書記官  邱  美  龍
中      華      民      國    九十      年      四      月     十七     日


司法院資訊處製作；財團法人民間司法改革基金會備份。
